臺灣高等法院刑事裁定
111年度聲字第2061號
聲  請  人  臺灣高等檢察署檢察官
受  刑  人  蔡子堯



上列聲請人因受刑人數罪併罰有二裁判以上，聲請定其應執行之
刑（聲請案號：臺灣高等檢察署111年度執聲字第949號），本院
裁定如下：
    主  文
甲○○犯如附表所示各罪所處之刑，應執行有期徒刑貳年貳月。
    理  由
一、聲請意旨略以：受刑人甲○○因詐欺等數罪，先後經判決確定
    如附表，應依刑法第50條第1項第1款、第2款、第2項、第53
    條、第51條第5款規定定其應執行之刑，爰依刑事訴訟法第4
    77條第1項聲請裁定等語。
二、按數罪併罰，有二裁判以上者，依刑法第51條規定，定其應
    執行之刑，數罪併罰，宣告多數有期徒刑者，於各刑中之最
    長期以上，各刑合併之刑期以下，定其刑期。但不得逾30年
    ，刑法第53條、第51條第5款定有明文。又裁判確定前犯數
    罪者，併合處罰之。但有下列情形者，不在此限：一、得易
    科罰金之罪與不得易科罰金之罪。二、得易科罰金之罪與不
    得易服社會勞動之罪。三、得易服社會勞動之罪與不得易科
    罰金之罪。四、得易服社會勞動之罪與不得易服社會勞動之
    罪。前項但書情形，受刑人請求檢察官聲請定應執行刑者，
    依第51條規定定之，刑法第50條亦有明文。又裁判確定前犯
    數罪而併合處罰之案件，有二以上之裁判，應依刑法第51條
    第5款至第7款定應執行之刑時，最後事實審法院即應據檢察
    官之聲請，以裁定定其應執行之刑，殊不能因數罪中之一部
    分犯罪之刑業經執行完畢，而認檢察官之聲請為不合法，予
    以駁回。
三、經查，本件受刑人因於附表所示日期，犯如附表所示各罪，
    先後經臺北地院及本院判處如附表所示之刑，均經分別確定
    在案。附表編號2至4所示之罪，並經定應執行有期徒刑2年2
    月確定。而附表所示各罪，其犯罪時間均在附表編號1所示
    裁判確定日前，本院並為各該犯罪事實之最後事實審法院，
    有上開判決書及本院被告前案紀錄表在卷可稽。又雖如附表
    編號1部分已執行完畢（本院卷第147頁），揆諸前開說明，
    其與附表編號2至4所示之罪合於數罪併罰之要件，仍應就附
    表編號1至4所示之罪，合併定應執行刑，僅係檢察官就已執
    行之附表編號1所示部分，於換發執行指揮書時，應予扣除
    。再附表編號1所示之罪刑得以易科罰金，而附表編號2至4
    所示之罪刑，為不得易科罰金，符合修正後刑法第50條第1
    項但書不併合處罰之要件，須經受刑人請求檢察官聲請定其
    應執行刑，始得依刑法第51條之規定定其應執行刑，然受刑
    人業已請求檢察官聲請定應執行刑，此有受刑人親筆簽名之
    定刑聲請切結書在卷可憑（見本院卷第11頁），故應認檢察
    官上開聲請為正當。並已發函請檢察官、受刑人於文到5日
    內具狀陳述意見，經斟酌檢察官、受刑人之意見後（本院卷
    第153頁、第155），考量受刑人所犯如附表所示各罪之罪質
    ，其中附表編號1為加重攜帶刀械罪，附表編號2至4均為冒
    用公務員名義犯詐欺取財罪，且附表編號1至4之犯罪時間均
    在民國105年至108年4月間，犯罪時間尚屬密切，暨上揭犯
    罪反應出之人格特性及附表編號1至4之罪刑，先前已定之執
    行刑，並權衡其行為責任與整體刑法目的及相關刑事政策等
    因素，爰依刑法第51條第5款規定，就附表所示各罪所處之
    刑，定其應執行刑如主文所示。
四、據上論斷，依刑事訴訟法第477條第1項，刑法第53條、第5 
    1條第5款，裁定如主文。
中　　華　　民　　國　　111 　年　　6 　　月　　28　　日
                  刑事第三庭    審判長法　官  張惠立
                                      法　官  廖怡貞
                                      法　官  鄭昱仁
以上正本證明與原本無異。
如不服本裁定，應於收受送達後五日內向本院提出抗告狀。
                                      書記官  劉靜慧
中　　華　　民　　國　　111 　年　　6 　　月　　30　　日
附表：
編號  1 2 3 罪名  槍砲彈藥刀械管制條例 詐欺 詐欺 宣告刑  有期徒刑2月 有期徒刑1年2月 有期徒刑1年10月 犯罪日期  105年間至108年3月16日凌晨3時許 108年3月29日中午12時41分許至同日下午1時21分許 108年4月2日下午3時許 偵查機關年度案號  臺北地檢108年度偵字第8174號 臺北地檢108年度少連偵字第52號 臺北地檢108年度少連偵字第52號 最 後 事 實 審 法院 臺北地院 臺灣高院 臺灣高院  案號 108年度審易字第1374號 109年度上訴字第2229號 109年度上訴字第2229號  判決日期 108年6月27日 110年2月24日 110年2月24日 確  定 判  決 法院 臺北地院 臺灣高院 臺灣高院  案號 108年度審易字第1374號 109年度上訴字第2229號 109年度上訴字第2229號  確定日期 108年6月27日 111年4月7日 111年4月7日 得否易科罰金  是 否 否 備註  臺北地檢108年度執字第5595號(已執行完畢) ⑴臺北地檢111年度執字第2120號 ⑵附表編號2至4經定應執行有期徒刑2年2月確定  

編號  4 (以下空白)  罪名  詐欺   宣告刑  有期徒刑1年4月   犯罪日期  108年4月8日下午1時許   偵查機關年度案號  臺北地檢108年度少連偵字第52號   最 後 事 實 審 法院 臺灣高院    案號 109年度上訴字第2229號    判決日期 110年2月24日   確  定 判  決 法院 臺灣高院    案號 109年度上訴字第2229號    確定日期 111年4月7日   得否易科罰金  否   備註  ⑴臺北地檢111年度執字第2120號 ⑵附表編號2至4經定應執行有期徒刑2年2月確定